臺灣臺北地方法院民事判決　九十一年度訴字第三四九○號
　　原　　　告　春豐起重股份有限公司
　　法定代理人　乙○○
　　訴訟代理人　甲○○
　　被　　　告　台灣克萊斯勒股份有限公司
　　法定代理人　丙○F.Me.
右當事人間請求返還價金事件，本院判決如左：
    主    文
原告之訴及假執行之聲請均駁回。
訴訟費用由原告負擔。
    事    實
甲、原告方面：
  一聲明：
    (一)被告應給付原告新台幣（下同）九十四萬元，及自民國八十九年五月九日起至
      清償日止，按年息百分之五計算之利息。
    (二)願供擔保請准宣告假執行。
  二陳述：
    (一)原告於八十九年五月九日向被告購買JEEP型式WANGER  SPORT H/T 4W、車身號
      碼IJ4FY19P1XP406583之汽車一部（下稱系爭汽車）， 價金九十四萬元，當日
      銀貨兩訖。交車後該車即出現嚴重漏水及行駛中熄火之重大瑕疵，原告隨即通
      知被告，並依被告指示前往伊授權修護廠進行修護，因修護近二年仍該瑕疵仍
      無法排除，被告乃於九十一年一月十四日承諾延長保固期限至九十三年五月八
      日止。
    (二)系爭汽車具有前開無法修復之重大瑕疵，爰依據民法第三百五十九條規定，以
      起訴狀繕本之送達向被告為解除契約之意思表示，該買賣契約既經解除，被告
      即應依民法第二百五十九條規定將所受領之價金返還原告。
  三證據：提出兩造往來信函七份、財團法人中華民國消費者文教基金會函二份為證
          。
乙、被告方面：
  一聲明：如主文第一項所示，另聲明如受不利判決，願供擔保請准宣告免為假執行
          。
  二陳述：系爭汽車為原告向被告之台中經銷商國詮企業股份有限公司（下稱國詮公
          司）購買，兩造間並無買賣契約存在。
    理    由
一原告主張其於八十九年五月九日以九十四萬元購得系爭汽車，嗣後該車出現嚴重漏
  水及行駛中熄火等問題，迭經進廠維修迄未完全修復等事實，為被告所不爭執，堪
  信為真正。
二本件原告係主張系爭汽車具有滅失或減少價值、效用之瑕疵，爰依民法第三百五十
  九條規定解除契約等語。惟按物之出賣人對於買受人，應擔保其物依第三百七十三
  條之規定危險移轉於買受人時無滅失或減少其價值之瑕疵，亦無滅失或減少其通常
  效用或契約預定效用之瑕疵；買賣因物有瑕疵，而出賣人應負擔保之責者，買受人
  得解除其契約，為民法第三百五十四條、第三百五十九條所明定。亦即應負瑕疵擔
  保責任者，為物之出賣人，買受人欲依民法第三百五十九條規定行使解約權，須向
  出賣人為解約之意思表示，其理甚明。
三被告辯稱系爭汽車係由訴外人國詮公司售予原告，兩造間並無買賣契約存在等語，
  經原告自承無訛（見本院九十一年七月十六日言詞辯論筆錄），顯見被告並非系爭
  汽車之出賣人，自無須對原告負瑕疵擔保責任。兩造間並無買賣契約存在，被告亦
  未向原告收取買賣價金，則原告主張其有權解除契約，被告應於該契約解除後負回
  復原狀返還價金之責云云，即乏依據，難以採信。準此，原告請求被告給付九十四
  萬元，及自八十九年五月九日起至清償日止，按年息百分之五計算之利息，並無理
  由，不應准許。原告之訴既經駁回，其假執行之聲請即失所附麗，應併予駁回。
據上論結，原告之訴為無理由，依民事訴訟法第七十八條，判決如主文。
中　　　華　　　民　　　國　　九十一　　年　　　七　　　月　　三十　　　日
                                            民事第二庭法      官　陳婷玉
右為正本係照原本作成
如對本判決上訴，須於判決送達後廿日內向本院提出上訴狀
中　　　華　　　民　　　國　　九十一　　年　　　七　　　月　　三十　　　日
　　　　　　　　　　　　　　　　　　　　　　　　　　　法院書記官　王  儀
